臺灣彰化地方法院刑事判決　　　　　　 100年度訴字第1274號
公　訴　人　臺灣彰化地方法院檢察署檢察官
被　　　告　許益津
上列被告因違反毒品危害防制條例案件，經檢察官提起公訴（10
0 年度毒偵字第1446號），於本院準備程序中，被告就被訴事實
為有罪之陳述，經裁定改行簡式審判程序，本院判決如下：
    主    文
許益津施用第一級毒品，累犯，處有期徒刑玖月。
    事    實
一、許益津曾於民國（下同）92年間，因施用毒品案件，經本院
    裁定送觀察、勒戒後，因認無繼續施用毒品之傾向，於92年
    6 月3 日執行完畢釋放，由臺灣彰化地方法院檢察署檢察官
    以92年度毒偵字第1397號為不起訴處分確定。其復於上開觀
    察、勒戒執行完畢釋放後5 年內之93年間，因連續施用第一
    級毒品案件，經臺灣高等法院臺中分院以93年度上訴字第95
    9 號判決判處有期徒刑10月確定；又因施用第二級毒品，經
    本院以93年度彰簡字第478 號判決判處有期徒刑4 月；復因
    竊盜案件，經本院以93年度斗簡字第109 號判決判處有期徒
    刑6 月，上開案件等經法院裁定應執行有期徒刑1 年7 月，
    並於95年1 月9 日縮短刑期假釋出監，假釋期間併付保護管
    束，至95年4 月24日假釋期滿，未經撤銷假釋，視為徒刑執
    行完畢。其於95年間，又因施用毒品案件，經臺灣臺中地方
    法院以95年度訴字第3922號判決判處有期徒刑1 年確定，嗣
    經臺灣臺中地方法院以96年度聲減字第1435號裁定減刑為有
    期徒刑6 月確定，甫於96年7 月16日縮刑期滿執行完畢出監
    。又於97年間，再因施用毒品案件，經本院以97年度訴字第
    2628號判決判處有期徒刑9 月確定，並於98年10月12日執行
    完畢出監。詎其仍未戒除毒癮，復基於施用第一級毒品海洛
    因之犯意，於100 年6 月15日晚上7 時，在彰化縣鹿港鎮頂
    厝巷公墓旁，以將海洛因置入針筒內摻水稀釋後注射血管之
    方式，施用第一級毒品海洛因1 次。嗣於100 年6 月19日凌
    晨4 時5 分許，在彰化縣福興鄉○○路與沿海交岔路口，因
    行跡可疑遭警盤查其是涉及竊盜案件時，其於偵查犯罪職權
    之機關或個人尚未發覺其涉有上開犯罪前，主動坦認前開施
    用海洛因犯行而自首，表示願接受裁判，並同意員警採集其
    尿液送驗，結果呈嗎啡陽性反應。
二、案經彰化縣警察局鹿港分局報請臺灣彰化地方法院檢察署檢
    察官偵查起訴。
    理  由
一、上開事實，迭據被告許益津於警詢、偵查及本院審理時均坦
    承不諱，又被告經警採集其尿液送驗結果，確呈嗎啡陽性反
    應，此有彰化縣警察局鹿港分局委託檢驗尿液代號與真實姓
    名對照認證單及詮昕科技股份有限公司於100 年6 月30日出
    具之濫用藥物尿液檢驗報告附卷可稽，足徵被告之自白確與
    事實相符，堪以採信。本件事證明確，被告上開犯行洵堪認
    定，應依法論科。
二、按修正毒品危害防制條例就施用毒品者，僅於「初犯」及「
    5年後再犯」二種情形，有其追訴條件之限制，即須於初犯
    經觀察、勒戒或強制戒治釋放後，5年內均無施用毒品之行
    為，始能認其前所實施之觀察、勒戒或強制戒治已足遮斷毒
    癮，而得於5年後再犯時，再予適用初犯之規定，重行觀察
    、勒戒等程序；倘5年內已經再犯，被依法追訴處罰，縱其
    第3次（或第3次以上）施用毒品之時間在初犯釋放5年以後
    ，與「5 年後再犯」之情形有別，且因已於「5 年內再犯」
    ，顯見其再犯率甚高，原實施觀察、勒戒或強制戒治，已無
    法收其實效，而無5 年戒斷期之存在，自無再經觀察、勒戒
    及強制戒治之必要，應由檢察官逕行起訴，此有最高法院95
    年度臺非字第59、65號判決及同年度第7 次刑事庭會議決定
    足供參照。查本件被告前因施用毒品案件，經本院裁定送觀
    察、勒戒後，因認無繼續施用毒品之傾向，於92年6 月3 日
    執行完畢釋放，由臺灣彰化地方法院檢察署檢察官以92年度
    毒偵字第1397號為不起訴處分確定。其復於上開觀察、勒戒
    執行完畢釋放後5 年內之93年間，因連續施用第一級毒品案
    件，經臺灣高等法院臺中分院以93年度上訴字第959 號判決
    判處有期徒刑10月確定等情，有臺灣彰化地方法院檢察署刑
    案資料查註紀錄表及臺灣高等法院被告前案紀錄表各1 份在
    卷可考，則其再犯本件施用第一級毒品犯行，按諸前揭說明
    ，即與5 年後再犯之情形有別，自應逕行追訴。
三、核被告許益津所為，係犯毒品危害防制條例第10條第1 項之
    施用第一級毒品罪。被告持有第一級毒品進而施用，其持有
    第一級毒品之低度行為，應為其施用第一級毒品之高度行為
    吸收，不另論罪。又其於97年間，因施用毒品案件，經本院
    以97年度訴字第2628號判決判處有期徒刑9 月確定，並於98
    年10月12日執行完畢出監乙情，有臺灣高等法院被告前案紀
    錄表、臺灣彰化地方法院檢察署刑案資料查註紀錄表各1 份
    在卷可憑，其於有期徒刑執行完畢後，5 年內故意再犯本件
    有期徒刑以上之罪，為累犯，應依刑法第47條第1 項之規定
    加重其刑。再被告施用海洛因之行為係偵查犯罪職權之機關
    或個人尚未發覺前，主動向員警坦認有前開犯行而自首，且
    表示願意接受裁判等情，已據被告供述在卷，並有被告之警
    詢筆錄在卷可考，爰依刑法第62條前段之規定，減輕其刑，
    並依法先加減。爰審酌被告之素行，及其施用毒品之動機、
    目的、方法、不知珍惜身體、施用毒品所生危害，暨犯後坦
    承犯行之態度等一切情狀，量處如主文所示之刑，以示懲儆
    。
據上論斷，應依刑事訴訟法第273 條之1 第1 項、第299 條第1
項前段，毒品危害防制條例第10條第1 項，刑法第11條前段、第
47條第1 項、第62條，判決如主文。
本案經檢察官施教文到庭執行職務。
中    華    民    國    100     年    11    月   30   日
                  刑事第九庭         法  官  鮑慧忠
以上正本證明與原本無異。
如不服本判決應於收受判決後10日內向本院提出上訴書狀，並應
敘述具體理由；其未敘述上訴理由者，應於上訴期間屆滿後20日
內向本院補提理由書狀(均須按他造當事人之人數附繕本)「切勿
逕送上級法院」。
中    華    民    國   100    年    11    月    30    日
                                    書記官  林子惠
附錄本案論罪科刑法條全文：
毒品危害防制條例第10條
施用第一級毒品者，處 6 月以上 5 年以下有期徒刑。
施用第二級毒品者，處 3 年以下有期徒刑。